【裁判字號】    89,上易,380
【裁判日期】    890229
【裁判案由】    賭博
【裁判全文】
台灣高等法院刑事判決                          八十九年度上易字第三八號
    上  訴  人
    即  被  告  甲○○
右上訴人因賭博案件，不服台灣新竹地方法院八十八年度易字第五九三號中華民國八
十八年十二月二日第一審判決（起訴案號：台灣新竹地方法院檢察署八十八年度偵字
第四八九０號），提起上訴，本院判決如左：
    主      文
上訴駁回。
    事      實
一、緣陳明賓（原審判處有期徒刑參月，如易科罰金，以佰元折算壹日確定）自民
    國八十八年五月間起，在其所經營坐落新竹市○○路○段二五０號「鴨子超商店
    」之公眾得出入場所，擺設電動賭博機具「滿貫大亨」、「水果盤」、「數字方
    塊」、「小瑪利變異體」、「車馬炮」等共八台，與不特定人賭博財物，倚恃從
    中持續牟取收益營生而為常業。吳命傑（原審判處有期徒刑貳月，如易科罰金，
    以佰元折算壹日確定）則基於與陳明賓共同常業賭博之犯意聯絡，自八十八年
    一月間起，以月薪新台幣（下同）二萬五千元之代價受僱於陳明賓，從事為賭客
    開分、洗分之工作。其賭博方式為賭客以一比一或一比五之比例開分押注，並可
    以上開比例兌換現金，吳命傑負責將機台開分，供賭客押注賭玩，賭客押中可贏
    取倍數不等之分數，再以分數依上述比例由吳命傑兌換現金，如未押中，則賭資
    悉歸陳明賓所有，以此方式經營電動賭博機具，而以之為常業。嗣於八十八年六
    月十九日十五時十分許，適有甲○○在前揭處所以三百元換幣賭玩電動賭博機具
    「滿貫大亨」，經警當場查獲，並扣得當場賭博之器具「滿貫大亨」三台、「水
    果盤」一台、「數字方塊」一台、「小瑪利變異體」二台、「車馬炮」一台（含
    ＩＣ板計八塊），及電動賭博器具內之賭資四千二百七十元。
二、案經新竹市警察局第一分局報請台灣新竹地方法院檢察署檢察官偵查起訴。
    理      由
一、訊據上訴人即被告甲○○雖坦承有於前揭時、地把玩電動機具等情，但矢口否認
    有賭博犯行，並辯稱前任老闆可以兌換現金，現任老闆則是否可以，伊不知情，
    伊在警訊中所述之真意，係指店方可將客人所給紙鈔兌換為零錢以把玩，並非客
    人可將所贏分數兌換現金云云。然查：
（一）右揭事實，業據被告甲○○於警訊時供承：「（滿貫大亨）麻將台最少要累積
      五百分方能向吳命傑兌換新台幣五百元，其方式為一比一，其兌換金錢之分數
      之限定最低為五百分，最高則無上限，．．車馬炮電玩比例為一比五，即投幣
      十元有五十分，如累積二千五百分可兌換新台幣五百元，數字方塊玩法及兌換
      現金方式亦可，小瑪利變異體亦為投幣式，中多少分即得多少錢，如中三百分
      ，即可拿三百元現金，以此類推」等語不諱（見偵查卷第四頁警訊筆錄）。核
      與同案被告吳命傑於警訊時供承：「是的，（是向我兌換剩餘分數多少即多少
      錢），該店可以換錢」等語相符（見上開偵查卷第七頁背面警訊筆錄），即被
      告甲○○對於該店內之電動玩具，兌換現金所需之條件均能一一詳細說明，足
      見該店確有兌換現金之情事。被告甲○○於偵查、原審及本院審理時雖翻異其
      詞，改口稱：現任老闆不可兌換現金云云。然被告於警訊供承電玩兌換現金之
      方式時，均未提及係前任老闆之情形，又稱伊在警訊中所述係指店方可將客人
      所給紙鈔兌換為零錢把玩，並非可將所贏分數兌換現金云云，足認被告甲○○
      嗣所為辯詞應屬事後卸責之詞，不足採信。同案被告吳命傑雖於原審法院審理
      時亦稱：伊係指兌換零錢把玩云云，然其於警訊時已供明確有兌換現金情事，
      所述又與被告甲○○之供述相符，足認吳命傑原審所稱亦不足採信。
（二）「鴨子超商店」店內擺設之「滿貫大亨」、「水果盤」、「數字方塊」、「小
      瑪利變異體」、「車馬炮」等電動機具，均係以該機具所設之偶然機率定輸贏
      ，顯具有射倖性，又有以所贏分數兌換現金之情形，業如前述，復有當場賭博
      之器具「滿貫大亨」三台、「水果盤」一台、「數字方塊」一台、「小瑪利變
      異體」二台、「車馬炮」一台（含ＩＣ板計八塊），及電動賭博器具內之賭資
      四千二百七十元扣案足資佐證，「鴨子超商店」內確有賭博情事無訛。而被告
      甲○○至該店內賭玩電動玩具，亦有賭博情事，事證明確，被告犯行洵堪認定
      。
二、核被告甲○○所為則係犯刑法第二百六十六條第一項前段之普通賭博罪。
三、原審以被告甲○○罪證明確，適用刑法第二百六十六條第一項前段、第二項、第
    四十二條第二項，罰金罰鍰提高標準條例第一條前段、第二條，並審酌被告甲○
    ○犯罪後猶否認犯行，犯罪情節尚屬輕微等一切情狀，量處罰金壹仟元，並諭知
    罰金易服勞役以佰元折算一日。並以扣案之電動賭博性機具「滿貫大亨」三台
    、「水果盤」一台、「數字方塊」一台、「小瑪利變異體」二台、「車馬炮」一
    台（含ＩＣ板計八塊），係當場賭博之器具，賭資四千二百七十元為機具（賭檯
    ）內之財物，均應依刑法第二百六十六條第二項之規定，宣告沒收。認事用法並
    無不合，量刑亦屬適當，被告甲○○上訴意旨仍執前詞否認犯罪而指摘原判決不
    當，為無理由，應予駁回。
據上論斷，應依刑事訴訟法第三百六十八條，判決如主文。
本案經檢察官吳國南到庭執行職務。
中    華    民    國    八十九    年       二       月      二十九     日
                            臺灣高等法院刑事第廿三庭
                                審判長法  官  劉  靜  嫻
                                      法  官  吳      燦
                                      法  官  王  炳  梁
右正本證明與原本無異。
不得上訴。
                                      書記官  潘  大  鵬
中    華    民    國    八十九    年        三      月        二        日
附錄：本案論罪科刑法條全文
刑法第二百六十六條：
在公共場所或公眾得出入之場所賭博財物者，處一千元以下罰金，但以供人暫時娛樂
之物為賭博者，不在此限。
當場賭博之器具與在賭檯或兌換籌碼處之財物，不問屬於犯人與否，沒收之。


司法院資訊處製作；財團法人民間司法改革基金會備份。
